Вадютина Ольга

QA-инженер

Я — QA-инженер с опытом работы в сфере QA более 3-х лет. Имею опыт написания, рефакторинга и применения тестовой документации. Тестировала web-сайты и мобильные приложения с использованием различных техник тест-дизайна.

Умею тестировать front-end, backend, микросервисную архитектуру с применением необходимых инструментов.

НАВЫКИ:

Платформы: Windows, MacOS, Linux, iOS, Android

Браузеры: Chrome, FireFox, Edge, Opera, Safari

Стэк технологий: HTML, CSS, JS, MySQL, REST, SOAP, JSON

СУБД: MySQL, PostgreSQL

Инструменты: Jira, JiraZephir, Confluence, TestOps, Postman, SoapUl, Swagger, DevTools, Charles, Kibana, Docker, Git, Jenkins, ClickUp, Figma, Photoshop

О СЕБЕ:

У меня есть две мечты:

- жить в идеальном мире.
- быть универсальным тестировщиком.
- Люблю спорт и изучение языков.
- Не представляю себя без путешествий.
- Открытая, не конфликтная, в меру самокритичная.
- Не терплю обман.

языки:

Русский - родной Английский - intermediate (В1) Немецкий - intermediate (В1)

ОПЫТ РАБОТЫ:

ООО «Ваан», Москва

Август 2021 – НАСТОЯЩЕЕ ВРЕМЯ

Middle QA-engineer

- Обработка спецификаций и требований.
- Написание и рефакторинг тестовой документации и работа с ней.
- Написала не одну сотню тест-кейсов и баг-репортов.
- Ручное тестирование front-end и back-end (логика, документация, дизайн, API).
- Проведение регрессионного, интеграционного, Smoke, кроссбраузерного тестирования.
- Функциональное и не функциональное тестирование web-сайта с применением различных методик и техник тестирования.
- Тестирование микросервисной архитектуры.
- Тестирование новой и связанной с изменениями функциональности.
- Тестирование REST API, UI и UX.
- Написание относительно несложных запросов к БД.
- Написание релизных логов.
- Технологии: HTML, CSS, JS, PostgreSQL, REST, JSON.
- Инструменты: Jira, Confluence, TestOps, DevTools, Swagger, Postman, Git, Jenkins, Figma, PixelPerfect

ООО «Росчерк», Минск

Март 2020 - Август 2021

IT-департамент. QA-инженер. Junior / Middle

- Написание тестовой документации и работа с ней.
- Ручное тестирование front-end и back-end.
- Функциональное и нефункциональное тестирование.
- Тестирование web-сайтов и мобильных приложений.
- Тестирование интеграции АРІ сторонних систем и сервисов.
- Применение различных видов, техник и методик тестирования.
- Технологии: HTML, CSS, JS, MySQL, REST, JSON.
- Инструменты: ClickUp, Confluence, DevTools, Swagger, Postman, Charles, AndroidStudio, Photoshop.

ООО «Росчерк», Минск

Январь 2020 – Март 2020

Управление логистики. Специалист по логистике

- Работа с клиентами (грузовладельцы, перевозчики)
- Организация и координация грузоперевозок, составление маршрутов транспортировки груза
- Контроль остатков товара и его своевременного поступления на склад

ОБРАЗОВАНИЕ:

Белорусский институт правоведения

ВЫСШЕЕ. Экономика и управление

2012

Институт бизнеса БГУ

ВЫСШЕЕ. Финансы

2020

ПОВЫШЕНИЕ КВАЛИФИКАЦИИ:

Бизнес-аналитик в сфере разработки ПО

Академия «BelHard». Бизнес-анализ в сфере разработки ПО

Тестировщик. Профессиональный полный курс

Артем Русов, Тестировщик

QA-инженер

ООО "ТичМиСкиллс", Тестирование веб и мобильных приложений

Email: 6660467@gmail.com Дата рождения: 25.10.1986

Телефон: +375 (29) 329-44-67 Telegram: @lucia2510

Страна проживания: Кипр